Elizabeth Segura Ferry

DESARROLLADORA FRONT END

Perfil Profesional

Desarrolladora Front End con conocimientos de Diseño de Experiencia de Usuario.
Soy autodidacta, creativa y me encanta la tecnología, me interesa mucho seguir desarrollando mis habilidades e innovar en el mundo del desarrollo front-end.

Intereses

- Tecnología - Cine
- Diseño web

Encuentrame en:



elizaseguraf@gmail.com



Eliza29



elizabeth-segura



https://eliza29.github.io/ portfolio-eli/

Experiencia Laboral

GRUPO AMERICANO DE COMERCIO SAC

DESARROLLADORA FRONT END/ UX MARZO 2019 - NOVIEMBRE 2020

Realizar prototipos y maquetación de módulos de la empresa.

AMÉRICA TELEVISIÓN

DESARROLLADORA FRONT END MAYO 2018- ENERO 2019

Primer equipo de innovación. Desarrollar una plataforma para el área de

programación de América Televisión y dos aplicaciones web para presupuestos y pre-venta.

Educación

PLATZI

CURSO DE DESIGN THINKING CON MINDS GARAGE 2021

PLATZI

CURSO DE FUNDAMENTOS DE DISEÑO DE INTERFACES UI Y UX 2021

LABORATORIA

FRONT -END DEVELOPER 2017-2018

UNIVERSIDAD NACIONAL FEDERICO VILLARREAL

BACHILLER EN QUÍMICA 2007-2012

Habilidades

- HTML
- CSS
- Javascript
- Jauery
- React Js
- Vue Js
- Styled-components
- Bootstrap
- Figma